【裁判字號】    92,上訴,175
【裁判日期】    920306
【裁判案由】    常業竊盜等
【裁判全文】
臺灣高等法院高雄分院刑事判決                    九十二年度上訴字第一七五號
    上訴人即被告  丁○○
右上訴人因常業竊盜等案件，不服臺灣高雄地方法院九十一年度訴字第二六五八號中
華民國九十一年十二月十七日第一審判決（起訴案號：臺灣高雄地方法院檢察署九十
年度偵字第二二二二三號、九十一年度偵字第二三四七號），提起上訴，本院判決如
左：
      主  文
上訴駁回。
      事  實
一、丁○○綽號「貓仔」，曾有多次竊盜前科，先後經臺灣雲林地方法院以七十一年
    度訴字第六四號判處有期徒刑六月、臺灣嘉義地方法院以七十二年度訴字第一○
    三號判處有期徒刑一年、臺灣高等法院臺南分院以七十五年度上訴字第六八九號
    判處有期徒刑一年三月、臺灣板橋地方法院以七十七年度訴字第五○一號判處有
    期徒刑一年十月、臺灣高等法院臺中分院以七十九年度上訴字第一四五號判處有
    期徒刑一年六月確定在案；且於民國七十八年間，因竊盜案件，經臺灣嘉義地方
    法院以七十九年度訴字第四號判處有期徒刑三年六月及刑前強制工作，經臺灣高
    等法院臺南分院以七十九年度上訴字第一六○八號駁回上訴而確定，於八十六年
    七月六日執行完畢（構成累犯）；最近一次於八十九年間，再因竊盜案件，經臺
    灣高雄地方法院以八十九年度易字第二九五六號判處有期徒刑一年，經本院於八
    十九年十二月十三日，以八十九年度上易字第一八四二號駁回上訴而確定（經通
    緝到案執行，於九十一年十月三十日執行完畢）。其有犯罪習慣，仍不知悔改，
    竟基於意圖為自己不法之所有，並以犯竊盜罪為常業之意思，或由丁○○獨自一
    人，或由丁○○夥同與之有犯意聯絡及行為分擔之不詳姓名、年籍之成年男子，
    先後為下列竊盜犯行，得手後，將贓物銷售朋分花用，並以之為生活主要憑藉，
    而資為生活收入，以之為常業：
（一）、於九十年一月二十八日七時許，在嘉義縣太保市○○路一○五巷八七號「顏
        鐵企業股份有限公司」（下稱顏鐵公司）門前，丁○○趁鑰匙仍插在堆高機
        電門上之機會，竊取該公司所有價值約新台幣（下同）五十五萬元之豐田牌
        五ＦＤ─四○型堆高機一部，得手後，欲銷售他人，惟該堆高機有些許故障
        ，故將之開往位於嘉義縣民雄鄉福興村牛稠溪一之三八號李錦長所經營之「
        昌錠堆高機行」修理。嗣於同年三月二十日二十一時二十分許，在上開「昌
        錠堆高機行」內，經顏鐵公司員工發現該堆高機而報警查獲，並當場起出前
        揭顏鐵公司所有之堆高機一部（李錦長此部份所涉寄藏贓物罪嫌，另經臺灣
        嘉義地方法院檢察署檢察官以九十年度偵字第三二五八號，移由臺灣嘉義地
        方地方法院以九十年度訴字第四九號併案審理）。
（二）、於九十年三月十日七時許，丁○○與某不詳姓名、年籍之成年男子，共同基
        於竊盜之犯意聯絡，在雲林縣大埤鄉○○村○○街四號「嘉一鋼鐵工業有限
        公司」（下稱嘉一公司）門前，趁鑰匙放在堆高機上盒子裡之機會，分別將
        鑰匙取出插入電門，嗣一人發動一部堆高機後將之開走，而竊取該公司所有
        價值約五十五萬元之豐田牌五ＦＤ─四五型及價值約四十萬元之豐田牌五Ｆ
        Ｄ─四○型堆高機各一部，得手後，欲銷售他人，惟買受人要求堆高機外殼
        須重新噴漆，故透過不知情之蘇茂全介紹，於同日十九時三十分許，由丁○
        ○與上開不詳姓名、年籍之成年男子，一人駕駛一部堆高機，將之開往位於
        嘉義縣番路鄉○○村○○○段劉漢章所經營之「濟公牌有機肥料廠」內寄放
        。嗣於同年三月十五日十五時許，在上開「濟公牌有機肥料廠」內，為警查
        獲，並當場起出前揭嘉一公司所有之堆高機二部，另於同日十五時五十分許
        ，因丁○○託付不知情之李錦長攜帶堆高機進口報單二張，前往位於嘉義縣
        中埔鄉社口村社口十號之二蘇茂全住處，欲交付該堆高機進口報單予蘇茂全
        ，經警帶回警局一併偵辦（蘇茂全、劉漢章、李錦長此部份所涉寄藏贓物罪
        嫌，業經臺灣嘉義地方法院檢察署檢察官於九十年四月二十四日，以九十年
        度偵字第一八五六號為不起訴處分確定）。
（三）、於九十年五月二日三時許，丁○○與某不詳姓名、年籍之成年男子，共同基
        於竊盜之犯意聯絡，由丁○○駕駛其弟媳陳萍所有之車牌號碼Ｃ三─五九四
        六號自用小客車附載該不詳姓名、年籍之成年男子，至嘉義縣溪口鄉柳溝村
        柳子溝二之十五號「正玉佳」有限公司（下稱正玉佳公司）倉庫（夜間無人
        看守，委由保全公司負責安全維護），由丁○○持客觀上可供兇器使用之大
        型鐵剪一支（未扣案），毀壞該倉庫後方之窗戶玻璃及烤漆板，二人再踰越
        窗戶之安全設備進入該倉庫內（侵入他人建築物部分，未據被害人告訴），
        共同竊取正玉佳公司所有價值約一百十四萬四千二百六十六元之牙膏、牙刷
        、洗面乳等日用品，並將竊得之貨物搬至該公司所有之車牌號碼九Ｌ─三八
        四五號貨車上，由該不詳姓名、年籍之成年男子駕駛此貨車自倉庫大門離去
        ，丁○○則駕駛前開自用小客車離去，二人旋將竊得之貨物銷售他人平分所
        得，丁○○得款八萬餘元花用殆盡。嗣因正玉佳公司設在該倉庫附近路口之
        監視錄影器，於同日四時八分五十九秒，攝得丁○○駕駛上開自用小客車離
        去時之該車車牌號碼，為警循線查悉上情，並於同年十月三十一日二十時三
        十分許，在臺中市○○路○段一之七號「漢神百貨前」，逮獲通緝在案之丁
        ○○。
（四）、於九十年八月二十一日二時許，丁○○與某不詳姓名、年籍之成年男子，共
        同基於竊盜之犯意聯絡，由該不詳姓名、年籍之成年男子駕駛其所有之自用
        小客車搭載丁○○，至嘉義縣大林鎮○○路五十巷八號丙○○所經營之「慶
        大倉儲」（夜間無人看守，委由新光保全公司負責安全維護），二人踰越圍
        牆之安全設備，進入該倉儲前廣場，由丁○○持在現場取得、客觀上可供兇
        器使用之螺絲起子一支（未扣案），將倉庫之窗戶外側鐵窗及玻璃拆下，以
        此方式避開窗戶上之保全系統，二人再踰越窗戶之安全設備，無故侵入他人
        倉庫之建築物內（侵入他人建築物部分，業據被害人提出告訴），共同竊取
        丙○○所有價值約一百十八萬八千五百六十元之牙刷、香煙、電池、奶粉、
        茶葉等物，並將竊得之貨物搬至丙○○所有之車牌號碼ＴＳ─八三七號貨車
        上，由丁○○持客觀上可供兇器使用之大型鐵剪（未扣案），剪斷倉庫前廣
        場圍牆大門上之門鎖，再由該不詳姓名、年籍人士駕駛該貨車自廣場圍牆大
        門離去，丁○○則駕駛前開自用小客車離去，二人將該貨車棄置在彰化縣埔
        鹽鄉○路段，於同年九月四日十三時二十分許，經警尋獲，二人並將竊得之
        貨物銷售他人平分所得，丁○○得款十五萬元花用殆盡。嗣於同年十月三十
        一日二十時三十分許，在臺中市○○路○段一之七號「漢神百貨前」，經警
        逮獲通緝在案之丁○○，並於同日，在其位於臺中市○○路○段一之七號十
        四樓九室租屋處，起獲前揭「慶大倉儲」所有之牙刷三支，始查悉上情。
二、案經嘉義縣警察局移送及嘉義縣警察局中埔分局、民雄分局報告臺灣嘉義地方法
    院檢察署呈請臺灣高等法院檢察署檢察長令轉臺灣高雄地方法院檢察署檢察官偵
    查起訴。
      理  由
一、訊據上訴人即被告丁○○對右揭犯罪事實一（一）、（二）所示部分，坦承不諱
    ；惟就上開犯罪事實一（三）、（四）部分則矢口否認，並辯稱：該二次竊盜犯
    行並非我作的，我是被警察刑求才承認的等語。然查，被告確有右揭竊盜犯行，
    已迭據其於警、偵訊及原審調查、審理時坦承不諱《見嘉義縣警察局民雄分局第
    四二九六號卷第一至三頁（關於犯罪事實一（三）部分）；嘉義縣警察局民雄分
    局第四二二二號卷第一至四頁（關於犯罪事實一（四）部分）；臺灣嘉義地方法
    院檢察署九十年度偵緝字第三二○號偵查卷第三五、三六頁（關於犯罪事實一（
    二）、（四）部分）；臺灣高雄地方法院檢察署九十年度偵字第二二二二三號偵
    查卷第四頁背面、三二頁（關於犯罪事實一（二）部分）、第一○○、一○一頁
    （關於犯罪事實一（一）部分）；原審卷第四四至四六、五九至七○、八四至九
    二頁（關於犯罪事實一部分）》。此外：
（一）、關於犯罪事實一（一）部分：核與被害人顏鐵公司之業務經理乙○○於警訊
        中就堆高機被竊情節指述相符（見嘉義縣警察局第三一九四一號卷第四、五
        頁），復經證人即「昌錠堆高機行」負責人李錦長於警訊及偵查中就被告駕
        駛豐田牌五ＦＤ─四○型堆高機前來修理等情證述屬實（見嘉義縣警察局第
        三一九四一號卷第一至三頁，臺灣嘉義地方法院檢察署九十年度偵字第一八
        五六號偵查卷第二三頁背面，臺灣高雄地方法院檢察署九十年度偵字第二二
        二二三號偵查卷第九三、九四頁），並有嘉義縣警察局於九十年三月二十日
        起獲該堆高機之扣押書、乙○○具領之贓物認領保管單、嘉義縣警察局水上
        分局受理刑事案件報案三聯單、顏鐵公司資產表各一紙、豐田牌五ＦＤ─四
        ○型堆高機相片十張附卷可稽（見嘉義縣警察局第三一九四一號卷第十三至
        二一頁），證人李錦長亦因受被告委託修理該堆高機，而經臺灣嘉義地方法
        院檢察署檢察官以九十年度偵字第三二五八號，將其所涉寄藏贓物罪嫌，移
        由臺灣嘉義地方地方法院以九十年度訴字第四九號併案審理，有該署檢察官
        九十年五月二十八日簽呈及該署九十年六月五日函各一份在卷可參（見該署
        九十年度偵字第三二五八號偵查卷第十六、十九頁），被告此部份之自白，
        核與事實相符，應堪採信。
（二）、關於犯罪事實一（二）部分：核與被害人嘉一公司之總務經理戊○○於警訊
        中就堆高機二部被竊情節指述相符（見嘉義縣警察局中埔分局第一二六五號
        卷第六、七頁），復經證人蘇茂全於警、偵訊中就介紹被告至「濟公牌有機
        肥料廠」寄放堆高機等情；證人即「濟公牌有機肥料廠」負責人劉漢章於警
        、偵訊中就受被告委託寄放堆高機等情；證人李錦長於警、偵訊中就受被告
        委託攜帶堆高機進口報單至蘇茂全住處等情證述屬實（見嘉義縣警察局中埔
        分局第一二六五號卷第一至五頁，臺灣嘉義地方法院檢察署九十年度偵字第
        一八五六號偵查卷第九、十、二三、二四頁），並有李錦長持有之堆高機進
        口報單二張、嘉一公司出具之豐田牌五ＦＤ─四五型及五ＦＤ─四○型堆高
        機交易明細表各一紙、豐田牌五ＦＤ─四五型進口報單、戊○○具領之保管
        單各一紙附卷足憑（見嘉義縣警察局中埔分局第一二六五號卷第九至十四頁
        ），證人蘇茂全、劉漢章、李錦長亦分別因受被告委託寄放該堆高機二部或
        攜帶堆高機進口報單至蘇茂全住處，而經嘉義縣警察局中埔分局將渠等所涉
        寄藏贓物罪嫌，報告臺灣嘉義地方法院檢察署偵查，經該署檢察官以犯罪嫌
        疑不足為由，於九十年四月二十四日以九十年度偵字第一八五六號為不起訴
        處分確定，有該不起訴處分書一份在卷可佐（見該署九十年度偵字第一八五
        六號偵查卷第五一頁），被告此部份之自白，核與事實相符，亦堪採信。
（三）、關於犯罪事實一（三）部分：被告於警詢及原審偵、審中之供述，核與被害
        人正玉佳公司之經理甲○○於警、偵訊中就竊賊破壞倉庫窗戶入內行竊、以
        正玉佳公司所有之貨車載運貨物離去等情指述相符（見嘉義縣警察局民雄分
        局第四二九六號卷第五至十頁，臺灣嘉義地方法院檢察署九十一年度偵字第
        一二三號偵查卷第五、六頁），復經證人即車牌號碼Ｃ三─五九四六號自用
        小客車車主陳萍於原審法院囑託臺灣嘉義地方法院訊問時到庭證稱：「該車
        在八十七年十月三十一日，我向一位姓張的人買的，車子平常都是丁○○開
        」、「九十年五月二日都是丁○○開，我們沒有拿回來自己開過，買來以後
        ，都是他在開」等語（見原審卷第七六、七七頁），並有車牌號碼Ｃ三─五
        九四六號自用小客車歷次車主之車籍資料二紙（見臺灣高雄地方法院檢察署
        九十年度偵字第二二二二三號偵查卷第五七、五八頁）、正玉佳公司出具載
        明被竊物品及數量之現場盤點明細表二紙、由監視錄影機攝得被告與某不詳
        姓名、年籍之成年男子分別駕駛Ｃ三─五九四六號自用小客車及九Ｌ五號貨
        車離去之翻拍照片各一張、正玉佳公司倉庫現場照片、現場圖各二張附卷可
        稽（見嘉義縣警察局民雄分局第四二九六號卷第十一至十六頁），被告此部
        份犯罪事實，應堪採認。
（四）、關於犯罪事實一（四）部分：被告於警詢及原審偵、審中之供述，核與告訴
        人丙○○於警、偵訊中就竊賊拆下倉庫窗戶鐵窗及玻璃入內行竊、破壞廣場
        圍牆大門門鎖、以其所有之貨車載運貨物離去、於九十年九月四日十三時二
        十分許經警尋獲該貨車等情指訴相符（見嘉義縣警察局民雄分局第四二二二
        號卷第五至八頁，臺灣嘉義地方法院檢察署九十一年度偵字第一四號偵查卷
        第六頁背面、七頁），並有嘉義縣警察局民雄分局員警製作之被害報告單一
        紙、告訴人丙○○出具載明被竊物品及數量之貨物明細表五紙、丙○○具領
        之贓物領據、「慶大倉儲」現場照片八張、依被告口述經警描繪之現場圖、
        警製現場圖各一份（見嘉義縣警察局民雄分局第四二二車附載二號卷第九至
        二一頁）、嘉義縣警察局刑警隊於九十年十月三十一日起獲「慶大倉儲」牙
        刷三支之扣押筆錄一紙、扣押物品目錄表二紙、扣押物品收據一紙（見臺灣
        嘉義地方法院檢察署九十年度偵緝字第三二○號偵查卷第二九至三二頁）在
        卷可佐，被告此部份之犯罪事實，亦堪採認。
（五）、被告於本院審理時雖辯稱上開犯罪事實一（三）、（四）所示部分非其所為
        ，乃被警刑求才自白的云云。惟上開事實，被告非僅於警詢中自白，且於偵
        、審中亦迭據其供承不諱，已如前述；茍警詢中係遭刑求而承認，而於檢察
        官偵查（台灣嘉義地方法院檢察署九十年度偵緝字第三二○號偵查卷第三十
        五頁背面）及原審法院審理時（原審卷第六十五至六十八頁），既無刑求情
        事，何以尚一再供認犯行，且如係經警查獲或借提詢問時遭刑求，於回所時
        最可能尚留有傷痕時刻，竟未要求所方驗傷（臺灣高雄地方法院檢察署九十
        年偵字第二二二二三號卷第三十三頁），已殊與常理相違。再參酌其於原審
        審理時，在無任何強脅或誘導等不法訊問情況下，對右揭（三）、（四）部
        分之犯行猶能就使用何種器具，偷竊何種物品，如何踰越窗戶，及偷竊後贓
        物賣給許姓之人，得款各八萬多元及十五萬餘元等具體情節，供述詳盡（原
        審卷第六十五至六十八頁），且核與被害人所指被竊情節相符，足見其確有
        親身參與上開竊盜犯行，否則在原審審理時，對上開竊盜相關情節如何能巨
        細靡遺敘述詳盡，足見所辯顯係卸責之詞，尚不足採。
（六）、至被告分別於警、偵訊及原審調查、審理中自白犯罪事實一（二）、（三）
        、（四）之犯行時，雖同時供稱：共犯係劉世欽云云。惟證人劉世欽於偵查
        中堅詞否認與被告共同涉有竊盜犯行，辯稱：伊坐牢期間，被告邀伊老婆一
        同去監獄會客，卻帶去賓館意圖不軌，伊出獄後找被告理論並發生衝突，被
        告懷恨在心始誣指伊係共犯等語（見臺灣高雄地方法院檢察署九十年度偵字
        第二二二二三號偵查卷第四二至四四頁），並經證人即劉世欽之配偶林瑞英
        於偵查中證述：「當初他（丁○○）說要帶我去會我先生，結果他開車載我
        去汽車旅館，當時他有對我不軌，在我先生出獄後我才告訴我先生，我先生
        事後有去找丁○○談賠償的事，但都是我先生被打的回來」等語（見同上偵
        查卷第四五頁），證人即被告與劉世欽發生衝突時在場之楊明倫於偵查中亦
        證述：「他（劉世欽）有被丁○○在理容院包廂打」、「（問：是否知道丁
        ○○、劉世欽二人因何事衝突？）應是錢的事，好像是要錢沒要到，才打起
        來」等語（見同上偵查卷第四四頁、四五頁背面），參以被告於偵查中已坦
        稱：「：：我心裡想以前和劉世欽打架過，才說是和劉世欽一起偷」等語（
        見同上偵查卷第四六頁背面），於原審法院審理時亦坦承：在劉世欽出獄後
        曾與之發生衝突，被劉世欽咬傷臉部等情（見原審卷第九二頁），並衡之被
        告於原審審理時另供承：和劉世欽鬧翻後，才和劉世欽共犯本案云云（見原
        審卷第八八、八九頁），則劉世欽與被告彼此有心結存在，又豈會結夥共犯
        本案？堪認被告因與劉世欽曾發生衝突，始誣指共犯係劉世欽，此亦據臺灣
        嘉義地方法院檢察署檢察官偵查後確認無誤，而劉世欽部分亦經該署檢察官
        以九十一年度偵緝字第八四、八五、八六號為不起訴處分確定，有該不起訴
        處分書附卷可參（見高雄地檢署九十年度偵字第二二二二三號偵查卷第五三
        、五四頁），故共犯應另有其人，惟此不影響被告自白之真實性，附此敘明
。
二、按刑法上規定之常業罪，只須有賴某種犯罪為業之意思，而有事實之表現已足，
    不以藉該犯罪為唯一生存者為必要，縱令尚有其他職業，亦無礙成立常業罪（最
    高法院七十四年台上字第六五五一號判決要旨參照），即是以犯罪為其職業，並
    賴以為生者即屬之，並非謂常業犯必須別無其他正當職業始克構成（最高法院八
    十二年度第一次刑事庭會議紀錄參照）。本件被告丁○○，或係單獨一人，或係
    夥同不詳姓名、年籍之成年男子，自九十年一月二十八日起至同年十一日止，事
    先選定工廠中價值數十萬元之堆高機或商店倉儲內價值百萬餘元之貨物為目標，
    而先後多次於犯罪事實欄一所示之時、地，竊取顏鐵公司、嘉─三八四一公司、
    正玉佳公司、丙○○等人所有之各項物品，得手後，欲將贓物銷售或已將贓物銷
    售朋分花用，依其竊盜期間長達近一年，作案手法亦非個別竊賊所可比擬，及其
    竊得物品價值動輒數十萬或上百萬元之犯行觀之，自係以竊盜為其生活主要憑藉
    ，而資為常業殆無疑議。核被告丁○○所為係犯刑法第三百二十二條常業竊盜罪
    。被告與不詳姓名、年籍之成年男子，就犯罪事實一（二）（三）（四）之犯行
    ，有犯意聯絡及行為分擔，應論以共同正犯。被告於犯罪事實一（四）所犯侵入
    他人建築物罪與常業竊盜罪，有方法、結果之牽連關係，為牽連犯，應從一重之
    常業竊盜罪處斷。查被告於八十年間，因竊盜案件，經臺灣嘉義地方法院以七十
    九年度訴字第四號判處有期徒刑三年六月及刑前強制工作，經臺灣高等法院臺南
    分院以七十九年度上訴字第一六○八號駁回上訴而確定，於八十六年七月六日執
    行完畢之事實，有臺灣高等法院被告前案全國紀錄表及刑案資料查註紀錄表附卷
    可按，其受此有期徒刑執行完畢後，五年以內再犯本案有期徒刑以上之罪，應依
    累犯規定，加重其刑。
三、原審就被告常業竊盜罪部分因依刑法第三百二十二條、第四十七條、第三十八條
    第一項第二款，竊盜犯贓物犯保安處分條例第三條第一項第二款、第四條、第五
    條第一項前段規定，並審酌被告有多次竊盜前科，甫於八十九年十二月十三日，
    經臺灣高等法院高雄分院以八十九年度上易字第一八四二號，依加重竊盜罪，判
    處有期徒刑一年確定，旋於九十年一月二十八日起再為本案竊盜犯行，惡性重大
，且竊得之財物價值甚鉅，及念其犯後坦承犯行，態度尚佳，暨考量其犯罪之手
    段及參酌公訴人請求嚴懲之意見等一切情狀，量處有期徒刑參年拾月，並認被告
    素行不端，前科累累，迭次觸犯竊盜罪，先後經臺灣雲林地方法院以七十一年度
    訴字第六四號判處有期徒刑六月、臺灣嘉義地方法院以七十二年度訴字第一○三
    號判處有期徒刑一年、臺灣高等法院臺南分院以七十五年度上訴字第六八九號判
    處有期徒刑一年三月、臺灣板橋地方法院以七十七年度訴字第五○一號判處有期
    徒刑一年十月、臺灣高等法院臺中分院以七十九年度上訴字第一四五號判處有期
    徒刑一年六月、臺灣高等法院臺南分院以七十九年度上訴字第一六○八號判處有
    期徒刑三年六月及刑前強制工作、臺灣高等法院高雄分院以八十九年度上易字第
    一八四二號判處有期徒刑一年確定在案，有臺灣高雄地方法院檢察署刑案資料查
    註紀錄表及高等法院被告全國前案紀錄表足佐，卻不知戒除惡習，竟仍再度行竊
    犯案，屢犯不悛，恣意竊取他人財物，情節重大，顯見其就部分刑罰之執行，未
    生警惕之心，其有犯罪習慣，且懶惰成性，要堪認定，茲為矯正其不良習性，令
    入勞動埸所強制工作，係屬適當且有必要，爰依竊盜犯贓物犯保安處分條例第三
    條第一項第一款、第五條第一項前段之規定，並為被告於刑之執行前，令入勞動
    處所強制工作三年之諭知；並於理由中說明扣案之被告持以竊取正玉佳公司及「
    慶大倉儲」貨物之大型鐵剪各一支，雖係被告所有，惟未扣案，且被告陳明業已
    丟棄（見原審卷第六四頁），並無證據證明尚屬存在；又被告持以竊取「慶大倉
    儲」貨物之螺絲起子一支，係被告於現場取得，非被告所有，亦據被告陳明在卷
    （見原審卷第六七頁），均不為沒收之諭知。另於九十年十月三十一日二十時三
    十分許，在臺中市○○路○段一之七號十四樓九室被告租屋處，扣得電瓶夾十二
    個、Ｔ型平口起子二支、剪刀乙支、砂輪機一部、手提砂輪機二部、手電筒二支
    、鑰匙二十六支、遙控器三個、電線一條、電線夾十八條、進口報單影本一張、
    筆記帳本一本等物，或係被告所有，或係他人所有，惟均非供被告犯竊盜罪所用
    之物，業據被告陳明在卷（見原審卷第六八、八七頁），衡以該等物品多非竊盜
    犯行所需之物，且扣案剪刀一支經原審法院勘驗結果，鐵製尖端部分長約五公分
    ，塑膠把柄部分長約十公分，尖端無法密合，有原審法院九十一年十二月二日勘
    驗筆錄與實物圖示可參（見原審卷第八十之一、八十之二頁），顯非被告持以毀
    壞正玉佳公司倉庫窗戶玻璃、烤漆板及剪斷「慶大倉儲」圍牆大門門鎖之大型鐵
    剪，爰均不予宣告沒收，公訴人認該等物品係被告所有，且供被告犯罪所用，請
    求宣告沒收，容有未洽。經核認事用法俱無不合，量刑及宣告保安處分亦稱妥適
    ，被告上訴意旨否認部分犯罪，並指摘原判決量刑過重不當，並無可取，為無理
    由，應予駁回。
四、至於被告另犯變造汽車駕駛執照部分，業經被告撤回上訴，本院不予論列。
據上論結，應依刑事訴訟法第三百六十八條，判決如主文。
本案經檢察官陳國全到庭執行職務。
中    華    民    國      九十二      年      三      月     六   日
                              臺灣高等法院高雄分院刑事第七庭
                                  審判長法官  李春昌
                                        法官  黃憲文
    法官  莊飛宗
右正本證明與原本無異。
如不服本判決應於收受本判決後十日內向本院提出上訴書狀，其未述上訴理由者，
並得於提起上訴後十日內向本院補提理由書狀（均須按他造當事人之人數附繕本)「
切勿逕送上級法院」。
                                      書記官  林明威
中    華    民    國      九十二      年      三      月     六   日
附錄：本判決論罪科刑法條：
中華民國刑法第三百二十二條
以犯竊盜罪為常業者，處一年以上七年以下有期徒刑。


司法院資訊處製作；財團法人民間司法改革基金會備份。
